臺灣高等法院刑事判決　　　　　　　　95年度上訴字第4141號
上　訴　人　臺灣板橋地方法院檢察署檢察官
上　訴　人
即　被　告　甲○○
上列上訴人因被告違反毒品危害防制條例案件，不服臺灣板橋地
方法院95年度訴字第2425號，中華民國95年9 月26日第一審判決
（起訴案號：臺灣板橋地方法院檢察署95年度毒偵字第4745號，
暨併辦案號：95年度毒偵字第5254、6978、5804、5897、6332、
7091號），提起上訴，本院判決如下：
    主  文
原判決撤銷。
甲○○施用第一級毒品，累犯，處有期徒刑壹年捌月。
扣案如附表一所示之毒品，均沒收銷燬；附表二所示之物，均沒
收。
    事  實
一、甲○○曾於民國（下同）85年間因違反麻醉藥品管理條例案
    件，經原審法院判處有期徒刑十月確定；復於86年間因違反
    麻醉藥品管理條例等案件，經原審法院判處應執行有期徒刑
    五年十月，嗣經臺灣高等法院及最高法院駁回上訴確定；又
    於91年間因違反毒品危害防制條例案件，經臺灣士林地方法
    院判處應執行有期徒刑一年二月，並經臺灣高等法院駁回上
    訴確定；嗣甲○○所犯前揭案件接續執行，於94年12月20日
    假釋出監，而於95年2 月21日保護管束期滿執行完畢。其前
    因施用毒品案件，經臺灣士林地方法院以90年度毒聲字第95
    5 號裁定送觀察、勒戒後，有繼續施用毒品之傾向，復經該
    院以90年度毒聲字第1042號裁定令入戒治處所施以強制戒治
    ，嗣經該院以90年度毒聲字第1604號裁定停止戒治，所餘期
    間付保護管束，而於91年1月18日經釋放出所，並於91年8月
    14日保護管束期滿執行完畢，詎甲○○猶不知悔改，於強制
    戒治執行完畢五年內，復基於施用第一級毒品海洛因及第二
    級毒品安非他命之接續犯意，先後於(1)95年7月5日15時許，
    在臺北縣新莊市○○街116巷3弄1號4樓住處，以將海洛因及
    安非他命同時置於玻璃球吸食器內燒烤而吸取煙霧之方式，
    同時施用安非他命及海洛因一次。嗣於95年7月6日15時45分
    許，為警在上同住處查獲，並扣得甲○○所施用之第二級毒
    品安非他命一包（淨重0.4 公克），及其所有供施用安非他
    命所用之吸食器一個、分裝袋一批。(2)95年7 月17日某時，
    在臺北縣新莊市○○街116巷3弄1號4樓住處內，施用第二級
    毒品安非他命，嗣於同年月20日晚間8 時許，在上址為警查
    獲，並扣得其所有供施用毒品之玻璃球吸食器一個。(3)95年
    8月2日3 時50分為警採尿向前回溯26小時內某時，在不詳處
    所，施用第一級毒品海洛因及第二級毒品安非他命；另於95
    年7 月31日19時許，在臺北縣新莊市○○路、忠誠街口之加
    油站廁所內，將安非他命置於吸食器內以火加熱施用第二級
    毒品安非他命。嗣於同年8月2日3 時15分許，在臺北縣淡水
    鎮○○路111 號前為警查獲，並扣得第一級毒品海洛因一包
    （驗餘淨重0.59公克）、第二級毒品安非他命一包（淨重2.
    49公克），及其所有供施用毒品之吸食器水煙斗一組、電子
    磅秤一個、瓦斯噴燈一個、分裝袋11個。(4)95年8月3日11時
    許，在臺北縣新莊市○○街116巷3弄1號4樓住處，施用第二
    級毒品安非他命。嗣於同年月4日4時許，在臺北縣新莊市○
    ○路63巷24弄12號2 樓為警查獲，並扣得第一級毒品海洛因
    二包（淨重2.88公克），及其所有供施用毒品之玻璃球吸食
    器一個、注射針筒2支。(5)95年8月18日某時，在臺北縣新莊
    市○○路63巷24弄12號2樓黃清河 (另案偵辦)住處，以將海
    洛因及安非他命同時置於玻璃球吸食器內燒烤施用第一級毒
    品海洛因、第二級毒品安非他命。嗣於翌日（19日）0 時30
    分許，在新莊市○○路上址為警查獲，並扣得安非他命一包
    （淨重0.2 公克），及其所有供施用毒品之玻璃球吸食器二
    個、電子磅秤一個。(6)95年9月9日某時，在臺北縣新莊市○
    ○街116巷3弄1號4樓住處，先後分別施用第一級毒品海洛因
    、第二級毒品安他命。嗣於翌日 (10日)16 時許，在新莊市
    ○○街上址為警查獲，並扣得海洛因二包（驗餘淨重3.57公
    克）安非他命6 包（驗餘淨重0.71公克），及其所有供施用
    毒品之葡萄糖一包、安非他命吸食器一組、玻璃球吸食器3
    個、酒精登一個、塑膠鏟一支、電子磅秤一個、分裝夾鏈袋
    50個。(7)95年10月16日11時，在臺北縣泰山鄉○○路○段142
    巷8號4樓之39住處，以將第一級毒品海洛因與第二級毒品安
    非他命混合後，置於玻璃球內燒烤施用海洛因、安非他命。
    嗣於同日19時30分許，在上址為警查獲，並扣得海洛因十三
    包（淨重5.5公克）、安非他命二包（淨重0.5公克），及其
    所有供施用毒品之電子磅秤一個、安非他命吸食器一組、注
    射針筒2支、玻璃球吸食器2個、塑膠分裝杓2 支、小分裝袋
    235個、攪拌機一台、海洛因殘渣袋一個。
二、案經臺北市政府警察局、臺北市政府警察局大安分局、士林
    分局，臺北縣政府警察局蘆洲分局、淡水分局報請臺灣板橋
    地方法院檢察署檢察官偵查起訴暨併辦審理。
    理  由
一、上揭事實迭據上訴人即被告甲○○於原審及本院審理時坦承
    不諱，並有如附表一所示之第一級毒品、第二級毒品及附表
    二所示供被告施用毒品之吸食器等物品扣案可證，且被告為
    警查獲後所採之尿液，經送檢驗結果，均呈安非他命及鴉片
    類陽性反應，或呈安非他命陽性反應，有臺灣檢驗科技股份
    有限公司95年7月21日、95年8月18日、95年9月1日、95年9
    月4日、95年11月6日濫用藥物尿液檢驗報告，臺灣尖端先進
    生技醫藥股份有限公司95年8月9日、95年9 月22日濫用藥物
    尿液檢驗報告等在卷可憑。而扣案之附表一所示之結晶物確
    係安非他命，白粉確係海洛因，分別有臺北市政府警察局刑
    事警察大隊毒品初步鑑驗報告單（毒偵字第4745號卷第40頁
    ）、臺北市政府警察局鑑驗通知書（附於本院卷）、法務部
    調查局95年8月26日調科壹字第09523000290號（毒偵字第15
    04號卷第41頁）、95年8月26日調科壹字第09523002600號（
    毒偵字第5804號卷第68頁）、95年11月21日調科壹字第0952
    3039820 號鑑定書（附於本院卷）、臺灣檢驗科技股份有限
    公司95年9月1日濫用藥物檢驗報告（毒偵字第5897號卷第72
    頁）、臺北縣政府警察局蘆洲分局毒品初步鑑驗報告單（毒
    偵字第7091號卷第43、44頁）在卷可稽，復有現場照片附卷
    可據，足見被告自白核與事實相符，自堪採為認定其犯罪之
    證據。又被告前因施用毒品案件，經臺灣士林地方法院以90
    年度毒聲字第955 號裁定送觀察、勒戒後，有繼續施用毒品
    之傾向，復經該院以90年度毒聲字第1042號裁定令入戒治處
    所施以強制戒治，嗣經該院以90年度毒聲字第1604號裁定停
    止戒治，所餘期間付保護管束，而於91年1 月18日經釋放出
    所，並於91年8 月14日保護管束期滿執行完畢，亦有本被告
    前案紀錄表一份附卷可稽。本件事證明確，被告犯行堪以認
    定，應予依法論處。
二、核被告所為，係犯毒品危害防制條例第10條第1 項之施用第
    一級毒品罪及同條例第10條第2 項之施用第二級毒品罪。其
    多次施用毒品前之持有海洛因及安非他命之低度行為，為施
    用之高度行為所吸收，均不另論罪。又被告同時將海洛因及
    安非他命置於玻璃球吸食器內燒烤而施用之行為，係一施用
    行為同時觸犯施用第一級毒品海洛因罪及施用第二級安非他
    命罪，為想像競合犯，應依刑法第55條規定，從一重之施用
    第一級毒品海洛因罪處斷。又被告曾於85年間因違反麻醉藥
    品管理條例案件，經原審法院判處有期徒刑十月確定；復於
    86年間因違反麻醉藥品管理條例等案件，經原審法院判處應
    執行有期徒刑五年十月，嗣經本院及最高法院駁回上訴確定
    ；又於91年間因違反毒品危害防制條例案件，經臺灣士林地
    方法院判處應執行有期徒刑一年二月，並經本院駁回上訴確
    定；嗣被告所犯前揭案件接續執行，於94年12月20日假釋出
    監，而於95年2 月21日保護管束期滿執行完畢，有本院被告
    前案紀錄表在卷可按，其於受徒刑執行完畢後五年以內，故
    意再犯本件有期徒刑以上之施用第一級毒品罪及施用第二級
    毒品罪，為累犯，應依刑法第47條第1 項之規定加重其刑。
    被告多次施用毒品之時間緊接，且施用毒品行為態樣，本質
    上原具有反覆、延續實行之特徵，復據被告自承施用毒品已
    成癮，足認被告多次施用毒品行為，顯係基於單一之犯意，
    而接續進行同一犯罪，應屬接續犯，僅論以一罪。上揭犯罪
    事實(2)至(6)，雖未據檢察官起訴，惟該部分與已起訴之犯罪
    事實(1)部分有接續犯之包括一罪之關係，自為起訴效力所及
    ，且經檢察官請求併案審理，本院自得併予審究之。
三、原審對被告予以論罪科刑，固非無見，惟原審未及審究上揭
    犯罪事實(2)至(6)，尚有未洽，被告及檢察官執此上訴，指摘
    原判決不當，均有理由，自應由本院撤銷改判。爰審酌被告
    前已有多次施用毒品之前科紀錄，猶一再繼續施用毒品，顯
    見其自制力不足，並參酌其施用期間、施用毒品之種類、被
    查獲之次數，犯行係戕害其自身，對社會治安尚非危害甚鉅
    ，犯後坦承不諱，態度良好，及犯罪之動機、目的、手段、
    所生危害等一切情狀，量處有期徒刑一年八月，以示懲儆。
    扣案之如附表一所示之第一級毒品海洛因及第二級毒品安非
    他命一包，均係查獲之毒品，不問屬於犯人與否，應依毒品
    危害防制條例第18條第1 項前段宣告沒收銷燬；扣案如附表
    二所示之物品，均係被告所有供其施用毒品所用之物，業據
    被告供承在卷，應依刑法第38條第1項第2款宣告沒收。
據上論斷，應依刑事訴訟法第369條第1項前段、第364條，毒品
危害防制條例第10條第1項、第2項、第18條第1項，刑法第11條
前段、第55條、第47條第1項、第38條第1項第2款，判決如主文
。
本案經檢察官侯千姬到庭執行職務。
中　　華　　民　　國　　96　　年　　1 　　月　　24　　日
　　　　　　　　　刑事第十庭    審判長法　官　劉景星
　　　　　　　　　　　　　　　　　　  法　官　陳博志
　　　　　　　　　　　　　　　　　　  法　官　李春地
以上正本證明與原本無異。
如不服本判決，應於收受送達後十日內向本院提出上訴書狀，其
未敘述上訴之理由者並得於提起上訴後十日內向本院補提理由書
（均須按他造當事人之人數附繕本）。
                                      書記官　蘇秋
中　　華　　民　　國　　96　　年　　1 　　月　　24　　日
附錄：本案論罪科刑法條全文
毒品危害防制條例第10條：
施用第一級毒品者，處 6 月以上 5 年以下有期徒刑。
施用第二級毒品者，處 3 年以下有期徒刑。
附表一：
     1.安非他命一包淨重0.4公克（95年度偵字第4745號）
     2.海洛因一包驗餘淨重0.59公克、第二級毒品安非他命一
       包淨重2.49公克（95年度偵字第6978號）
     3.海洛因二包驗餘淨重2.97公克（95年度偵字第5804號）
     4.安非他命一包淨重0.2公克（95年度偵字第5897號）
     5.安非他命六包淨重0.71公克、海洛因二包淨重3.57公克
       （95年度偵字第6332號）
     6.海洛因十三包淨重5.5公克、安非他命二包淨重0.5公克
       （95年度偵字第7091號）
附表二：
     1.吸食器一個、分裝袋一批（95年度毒偵字第4745號）
     2.玻璃球吸食器一個（95年度毒偵字第5254號）
     3.吸食器水煙斗一組、電子磅秤一個、瓦斯噴燈一個、分
       裝袋11個（95年度毒偵字第6978號）
     4.玻璃球吸食器一個、注射針筒2支（95年度毒偵字第5804
       號）
     5.玻璃球吸食器二個、電子磅秤一個（95年度毒偵字第
       5897號）
     6.安非他命吸食器一組、玻璃球吸食器3個、酒精登一個、
       塑膠鏟一支、電子磅秤一個、分裝夾鏈袋50個
       （95年度毒偵字第6332號）
     7.電子磅秤一個、安非他命吸食器一組、注射針筒2支、玻
       璃球吸食器2個、塑膠分裝杓2支、小分裝袋235個、攪拌
       機一台、殘渣袋一個 （95年度毒偵字第7091號）
